ACORDAO-COMPLETO-2411844

ACÓRDÃO DE RELAÇÃO

ACÓRDÃO DE RELAÇÃO 5883/2020 ATA 16/2020 - PRIMEIRA CÂMARA

Acórdão 5883/2020-TCU-Primeira Câmara
Considerando que os responsáveis foram notificados do Acórdão 4769/2019-TCU-Primeira Câmara em 7/11/2019 (peças 60-62) e protocolaram, conjuntamente, recurso de reconsideração contra o referido decisum em 29/11/2019 (peça 63) ;
Considerando que o prazo decorrido desde a ciência da deliberação recorrida até a interposição do recurso extrapolou o prazo de 15 (quinze) dias estabelecido pelo art. 33 da Lei 8.443/1992; 
Considerando que o art. 32, parágrafo único, da Lei 8.443/1992 c/c o art. 285, § 2°, do Regimento Interno do TCU não autoriza o conhecimento de recurso de reconsideração intempestivo, salvo em razão da superveniência de fatos novos e dentro do prazo de 180 dias, contado na forma regimental, situação em que não terá efeito suspensivo; 
Considerando que os elementos apresentados pelos recorrentes não suprem as exigências legal e regimental necessárias para que a intempestividade seja relevada;
Os Ministros do Tribunal de Contas da União, reunidos em Sessão de Primeira Câmara, ACORDAM, por unanimidade, com fundamento no art. 33 da Lei 8.443/1992 c/c os arts. 143, inciso IV, alínea "b", e § 3º, 285, caput e §2º, do Regimento Interno do TCU, em não conhecer do recurso de reconsideração e dar ciência desta deliberação aos recorrentes, nos termos dos pareceres emitidos nos autos (peças 64-66 e 68) :
1. Processo TC-Processo 002.728/2015-0 (TOMADA DE CONTAS ESPECIAL) 
	1.1. Apensos: Processo 025.385/2016-0 (SOLICITAÇÃO) 
	1.2. Responsáveis: Antônio Luiz Martins Harrad Reis (XXX.722.689-XX) ; Grupo Dignidade - Pela Cidadania de Gays, Lésbicas e Transgêneros (68.604.560/0001-99) ; Simone Valencio Kochanowski (XXX.920.269-XX) 
	1.3. Recorrentes: Grupo Dignidade - Pela Cidadania de Gays, Lésbicas e Transgêneros (68.604.560/0001-99) ; Antônio Luiz Martins Harrad Reis (XXX.722.689-XX) ; Simone Valencio Kochanowski (XXX.920.269-XX) 
	1.4. Entidade: Grupo Dignidade - Pela Cidadania de Gays, Lésbicas e Transgêneros
	1.5. Relator: Ministro Walton Alencar Rodrigues
	1.6. Representante do Ministério Público: Procurador Rodrigo Medeiros de Lima
	1.7. Relator da deliberação recorrida: Ministro Benjamin Zymler
	1.8. Unidades Técnicas: Secretaria de Recursos (SERUR) ; Secretaria de Controle Externo de Tomada de Contas Especial (SecexTCE) .
	1.9. Representação legal: Umberto Giotto Neto (22946/OAB-PR) e outros. 
	1.10. Determinações/Recomendações/Orientações: não há.

Primeira Câmara

Antônio Luiz Martins Harrad Reis (XXX.722.689-XX); Grupo Dignidade - Pela Cidadania de Gays, Lésbicas e Transgêneros (68.604.560/0001-99); Simone Valencio Kochanowski (XXX.920.269-XX)

GRUPO DIGNIDADE ¿ PELA CIDADANIA DE GAYS LÉSBICAS E TRANSGÊNEROS

WALTON ALENCAR RODRIGUES

Ministro Benjamin Zymler

Procurador Rodrigo Medeiros de Lima

TOMADA DE CONTAS ESPECIAL (TCE)

Secretaria de Recursos (SERUR); Secretaria de Controle Externo de Tomada de Contas Especial (SecexTCE).